臺灣臺中地方法院民事裁定　九十三年度小上字第一四四號
　　抗　告　人　乙○○
　　相　對　人　甲○○
右抗告人與相對人間請求給付貨款事件，抗告人對於民國九十三年十月二十一日本院
豐原簡易庭九十三年度豐小字第六九六號第一審裁定提起抗告，本院裁定如左：
    主      文
抗告駁回。
抗告費用新台幣壹仟元由抗告人負擔。
    理      由
一、抗告意旨略以：抗告人於民國（下同）八十八年五月十二日將總價新台幣（下同
    ）五萬零二百六十元、成本現金價為二萬七千九百五十元之牛仔褲乙批，寄託相
    對人丙○○、甲○○夫妻在台中縣東勢鎮本街二一八號共同經營之「三美服飾店
    」出售，由相對人丙○○在寄託保管明細表上簽收「三美」字樣，依抗告人與相
    對人交易之慣例，託售物品應每月結帳一次，未售出部分，由抗告人收回，已售
    出部分則由抗告人按寄託保管明細表所定之價格向相對人收取貨款，因相對人迄
    無將上揭抗告人脫售之牛仔褲交還，應為已出售之貨品，惟相對人迄未將上揭寄
    託出售之牛仔褲價款支付抗告人，抗告人因而起訴請求相對人給付上揭以成本價
    計算之貨款及自八十八年五月十二日起至清償日止之法定遲延利息，嗣於九十三
    年八月二十日陳報狀並再請求相對人賠償損害一萬二千四百七十六元，按相對人
    所涉詐欺罪嫌部份均未經不起訴處分，而相對人丙○○為公務員，知法玩法侵吞
    抗告人之貨款，相對人甲○○雖提出貨品因於八十八年九月二十一日九二一地震
    中遭毀損，惟依抗告人與相對人間之交易慣例，貨款係每月結算一次，抗告人係
    於八十八年五月十二日將牛仔褲寄託相對人出售，相對人於同年六月十五日以前
    即應支付貨款，且相對人先前早已揚言其共同經營之「三美服飾店」要於八十八
    年七月底結束營業，可見相對人未付貨款與地震無關，原審法院未詳盡調查之能
    事，致內容與事實不相符，請求判決如訴之聲明等語。
二、按對於小額程序之第一審裁判，非以其違背法令為理由，不得提起抗告，民事訴
    訟法第四百三十六條之二十四定有明文。又提起抗告，應表明抗告理由，為同法
    第四百八十八條第三項所明定，此項規定依同法第四百三十六條之三十二第三項
    之規定，於小額事件之抗告程序準用之，是當事人對小額程序之第一審裁定提起
    抗告，除應於抗告狀中具體指摘原第一審裁定有不適用法規或適用法規不當之情
    事外，並應揭示該法規之條項或其內容，若係成文法以外之法則，應揭示該法則
    之旨趣；倘為司法院解釋或本院之判例，則應揭示該判解之字號或其內容，抗告
    狀未依此項方法表明，即難認為已對小額程序第一審裁定之違背法令有具體之指
    摘，其抗告自難認為合法。經查，抗告人主張於八十八年五月十二日寄託相對人
    出售牛仔褲乙批，相對人迄未給付貨款，因而起訴請求相對人給付貨款二萬七千
    九百五十元及法定遲延利息部分，經原審以抗告人該部分請求為確定判決效力所
    及，而依民事訴訟法第二百四十九條第一項第七款裁定駁回抗告人之請求，抗告
    人則對前揭第一審裁定提起抗告，惟依抗告人所提出之抗告狀所載，抗告人並未
    就原第一審裁定有何違背法令之情事及其具體之內容為指摘，僅以原審未盡調查
    之能事、及指責相對人係惡意拒不給付貨款為其理由，進而指摘原裁定與事實不
    符，抗告人所提起之抗告，依上開說明，洵難認為合法，應予駁回。至抗告人於
    抗告狀中併將相對人甲○○之夫丙○○列為相對人，惟因丙○○並非原第一審裁
    定之當事人，且丙○○應係原第一審判決之當事人，並經抗告人提其上訴，該部
    分應嗣抗告人聲請訴訟救助案件確定後另行處理，附此敘明。
三、依民事訴訟法第四百九十五條之一第一項、第四百四十四條第一項、第四百三十
    六條之十九第一項，裁定如主文。
中　　　華　　　民　　　國　　九十三　　年　　 十二　　 月　　 十三　　 日
　　　　　　　　　　　　　　　　臺灣臺中地方法院民事第二庭
~B審判長法　官　許　冰　芬
~B　　　法　官　蔡　建　興
~B　　　法　官　呂　麗　玉
右為正本係照原本作成。
本件不得再抗告。
中　　　華　　　民　　　國　　九十三　　年　　 十二　　 月　　 十三　　 日
~B　　　書記官
